# 认购三板的定增

提问人：原来你就在这里 时间：2016-12-02 19:51:02
新三板企业市场价是每股 20 块，定增价是每股 12 块，差额 8 块，认购企业是计入其他综合收益吗？

回答人：chenyiwei
首先要明确一点：新三板市场交易不活跃，其收盘价或交易价格不一定可以作为股份公允价值的参照。 在没有其他相反证据的情况下，定增价格 12 元即为定增时点标的股份的公允价值，因此在购入时不会确认“day 1 gain”。后续如有公允价值变动，则确认为其他综合收益（如作为可供出售金融资产核算）。

提问人：原来你就在这里 时间：2016-12-03 20:35:36
也就是说购买日的会计处理是 借：可供出售金融资产 12 贷：银行存款 12 8块的差额先不管。 是这个意思吗？陈老师。

回答人：chenyiwei
可以这样理解。

提问人：原来你就在这里 时间：2016-12-03 21:03:33
说到三板的流动性，还想请教一下陈老师： 对于没有引入券商做市的新三板企业，购入的股份要想出售，是不是只能通过协议转让啊？也就是说，只能是熟人之间先谈好价格，再通过主办券商完成股份转让的手续？

回答人：chenyiwei
很多时候是这样，因为交易不活跃，想买或想卖的要找到一个愿意做该笔交易的交易对手且谈拢价格和其他交易条件，并不容易。

提问人：原来你就在这里 时间：2016-12-05 20:47:36
@chenyiwei 请问陈老师，关于新三板的游戏规则，有没有什么系统的文件和解读可以学习一下啊？

回答人：chenyiwei
你可以到http://www.neeq.com.cn/investor_guide/train_area.html下载相关资料看看。这是股转系统的官方网站和官方培训资料。